【裁判字號】    99,易緝,107
【裁判日期】    990625
【裁判案由】    竊盜
【裁判全文】
臺灣臺北地方法院刑事判決             99年度易緝字第107號
公  訴  人  臺灣臺北地方法院檢察署檢察官
被      告  丙○○
            乙○○
上列被告因竊盜案件，經檢察官提起公訴（98年度偵字第13186號）
，本院判決如下：
    主  文
丙○○結夥三人以上踰越牆垣於夜間侵入住宅竊盜，累犯，處有
期徒刑捌月。扣案新臺幣壹仟零肆拾伍元沒收。
乙○○結夥三人以上踰越牆垣於夜間侵入住宅竊盜，處有期徒刑
陸月，如易科罰金，以新臺幣壹仟元折算壹日。扣案新臺幣壹仟
零肆拾伍元沒收。
    事  實
一丙○○前於民國97年間，因違反職役職責案件，經國防部東部
  地方軍事法院以97年度訴字第2 號判決判處有期徒刑6 月，97
  年11月24日縮短刑期執行完畢（構成累犯）；又因竊盜案件，
  經臺灣板橋地方法院以98年度易字第948 號判決判處有期徒刑
  4 月確定（尚未執行）。竟又與乙○○及林勁翰、邵建威（以
  上2 人經本院於99年1 月29日判處徒刑確定）共同基於意圖為
  自己不法所有之犯意聯絡，於98年5 月23日凌晨議定行竊自行
  車後，隨即於同日凌晨1 點31分左右，結夥前往臺北縣新店市
  ○○路○ 段64巷27號，由乙○○、邵建威在門口把風，丙○○
  攀越該址圍牆進入庭院，再與林勁翰自前址樓梯間竊取司維綱
  所有之SINIC 牌白色自行車及GIANT 牌紅色自行車各1 部，得
  手後交由乙○○保管。4 人得手後，於同日凌晨1 點33分左右
  ，接續轉往鄰近臺北縣新店市○○路○ 段64巷11號，由乙○○
  在門口把風，丙○○攀越該址圍牆進入庭院，再與林勁翰、邵
  建威自前址樓梯間竊取不詳被害人所有之MERIDA牌黑色自行車
  ，及甲○○所有之FUJI牌藍色自行車各1部。嗣乙○○將GIANT
  牌紅色自行車以新臺幣（下同）1100元之代價出售牟利。嗣丙○○、乙○○與林勁翰、邵建威於同日凌晨4 點30分左右，在
  臺北縣三重市○○○路巷口討論銷贓事宜時，為曾柏舜、曾致
  豪聽聞而報警，為警於該處當場查獲司維綱所有之SINIC 牌白
  色自行車、甲○○所有之FUJI牌藍色自行車、不詳被害人所有
  之MERIDA牌黑色自行車各1 部，及林勁翰、邵建威、丙○○及
  乙○○所共有，由乙○○保管之出售GIANT 牌紅色自行車所得
  餘款1045元，始知上情。
二案經臺北縣政府警察局三重分局移送臺灣臺北地方法院檢查署
  檢察官偵查起訴。
    理  由
一按被告以外之人於審判外之言詞或書面陳述，除法律有規定者
  外，不得作為證據，刑事訴訟法第159 條第1 項固有明文；惟
  被告以外之人於審判外之陳述，雖不符同法第159 條之1 至之
  4 規定，而經當事人於審判程序同意作為證據，法院審酌該言
  詞陳述或書面陳述作成時之情況，認為適當者，亦得為證據。
  又當事人、代理人或辯護人於法院調查證據時，知有第159 條
  第1 項不得為證據之情形，而未於言詞辯論終結前聲明異議者
  ，視為有前項之同意，同法第159 條之5 亦定有明文。本件公
  訴人及被告丙○○、乙○○於本院準備程序及審判程序中對於
  本院所引用之供述及非供述證據之證據能力均表示沒有爭執，
  且迄於言詞辯論終結前未聲明異議。經審酌本院所引用之供述
  及非供述證據資料作成時之情況，核無違法取證或其他瑕疵，
  認為以之作為證據為適當，均得做為證據。
二認定事實所憑之證據及理由：前述事實，除據被告丙○○、乙○○2 人於本院審理時之自白外，並有贓物認領保管單、扣押
  物品代保管條、現場照片可證，且與證人曾柏舜、曾致豪，證
  人即被害人司維綱、甲○○，及同案被告林勁翰、邵建威之證
  述相符，足以擔保被告2 人自白之真實性。綜上所述，本件證
  據明確，已可證明被告丙○○、乙○○有事實欄所載結夥3 人
  以上踰越牆垣於夜間侵入住宅竊盜犯行，應依法論科。
三論罪科刑之依據：核被告丙○○、乙○○所為，均係犯刑法第
  321 條第1 項第1 款夜間侵入住宅、第2 款踰越牆垣、第4 款
  結夥3 人以上竊盜罪。其等與林勁翰、邵建威相互間有犯意聯
  絡及行為分擔，均為共同正犯。公訴意旨僅論及被告丙○○、
  乙○○犯刑法第321 條第1 項第4 款結夥3 人以上竊盜罪，漏
  論被告2 人併犯同條項第1 款夜間侵入住宅、第2 款踰越牆垣
  竊盜罪，嗣已經公訴人以補充理由書補充之，附此敘明。又所
  謂接續犯，係指數行為於同時同地或密切接近之時地實行，侵
  害同一之法益，各行為之獨立性極為薄弱，依一般社會健全觀
  念，在時間差距上，難以強行分開，在刑法評價上，以視為數
  個舉動之接續施行，合為包括之一行為予以評價，較為合理，
  而為包括之一罪，最高法院著有98年度臺上字第17號判決意旨
  可參。本件被告丙○○、乙○○2 次竊盜犯行，於自然概念上
  雖屬數行為，然前後2次 竊盜犯行間相距僅數分鐘，時間密接
  ，行為方式與侵害法益性質亦相同，堪認均係基於單一犯意接
  續所為，於法律評價上應屬接續犯之實質上一罪。再被告丙○○曾有如事實欄所述之犯罪科刑執行完畢情形，有臺灣高等法
  院被告前案紀錄表1 份可參，其等受有期徒刑執行完畢後，於
  5 年內故意再犯有期徒刑以上之本罪，為累犯，依法加重其刑
  。本院審酌被告丙○○、乙○○雖所得無幾，但2 人犯後企圖
  卸責，杜撰遭同案被告林勁翰脅迫之謊言，更多次規避審判，
  但終於言詞辯論期日坦承犯行，且被告乙○○前無犯罪科刑紀
  錄等一切情狀，分別量處如主文所示之刑，並就被告乙○○所
  處之刑諭知易科罰金之折算標準。扣案現金1045元屬被告林勁
  翰、邵建威、丙○○及乙○○共有，且為因本件竊盜犯行所生
  之物，依刑法第38條第1 項第3 款沒收之。
四適用之法條：刑事訴訟法第284 條之1 、第299 條第1 項前段
  ，刑法第28條、第321 條第1 項第1 款、第2 款、第4 款、第
  47條第1 項、第41條第1 項、第38條第1 項第3 款。
本案經檢察官文家倩到庭執行職務
中    華    民    國    99    年    6     月    25    日
                  刑事第15庭  法  官  邱蓮華
上正本證明與原本無異。
如不服本判決應於收受送達後10日內向本院提出上訴書狀，並應
敘述具體理由；其未敘述上訴理由者，應於上訴期間屆滿後20日
內向本院補提理由書（均須按他造當事人之人數附繕本）「切勿
逕送上級法院」。告訴人或被害人如對於本判決不服者，應具備
理由請求檢察官上訴，其上訴期間之計算係以檢察官收受判決正
本之日期為準。
                              書記官  葉宜玲
中    華    民    國    99    年    6     月    25    日
附錄論罪科刑法條
刑法第320條
意圖為自己或第三人不法之所有，而竊取他人之動產者，為竊盜
罪，處5 年以下有期徒刑、拘役或500 元以下罰金。
意圖為自己或第三人不法之利益，而竊佔他人之不動產者，依前
項之規定處斷。
前2 項之未遂犯罰之。
刑法第321條
犯竊盜罪而有左列情形之一者，處6 月以上、5 年以下有期徒刑
：
一於夜間侵入住宅或有人居住之建築物、船艦或隱匿其內而犯之
  者。
二毀越門扇、牆垣或其他安全設備而犯之者。
三攜帶兇器而犯之者。
四結夥三人以上而犯之者。
五乘火災、水災或其他災害之際而犯之者。
六在車站或埠頭而犯之者。
前項之未遂犯罰之。

司法院資訊處製作；財團法人民間司法改革基金會備份。
